【裁判字號】    98,上更(二),37
【裁判日期】    980826
【裁判案由】    履行契約
【裁判全文】
臺灣高等法院民事判決                98年度上更(二)字第37號
上  訴  人  甲○○
訴訟代理人  何邦超律師
被 上訴 人  乙○○
訴訟代理人  蔡鴻斌律師
上列當事人間請求履行契約事件，上訴人對於中華民國94年7月
14日台灣台北地方法院88年度重訴字第267號第一審判決提起上
訴，經最高法院第2次發回更審，本院於98年8月12日言詞辯論終
結，判決如下：
    主  文
原判決關於駁回上訴人後開第二項之訴部分及該部分假執行之聲
請，暨訴訟費用之裁判（除確定部分外）均廢棄。
上開廢棄部分，被上訴人應再給付上訴人新台幣貳佰壹拾萬伍仟
壹佰陸拾壹元，及其中新台幣壹佰零捌萬肆仟肆佰伍拾壹元部分
自民國九十一年二月五日起，其餘新台幣壹佰零貳萬零柒佰壹拾
元部分自民國九十年五月十七日起，均至清償日止，按年息百分
之五計算之利息。
第一、二審及發回前第三審訴訟費用（除確定部分外）由被上訴
人負擔。
本判決命被上訴人給付部分，於上訴人以新台幣柒拾壹萬元為被
上訴人供擔保後得假執行，但被上訴人如以新台幣貳佰壹拾萬伍
仟壹佰陸拾壹元為上訴人預供擔保，得免為假執行。
    事實及理由
一、上訴人起訴主張：
    兩造於民國86年10月17日簽訂投資事務協議書（下稱系爭協
    議書），其中丙項約定：「甲乙雙方原以甲方（即上訴人，
    下同）或乙方（即被上訴人，下同）名義對外投資及原始投
    資成本明細如附件三，所有權甲乙雙方各佔二分之一，俟投
    資實現或轉讓後取回款項，平均取回之，若有損失及稅負由
    甲乙雙方平均負擔之」等語，是系爭協議書附件三所列各項
    ，以上訴人或以被上訴人名義對外之合夥投資，於各投資標
    的已投資實現或轉讓後，各投資標的案即應個別為清算。又
    系爭協議書附件三之兩造投資明細表係被上訴人所提出，系
    爭協議書確為兩造合夥事務之總結算。而系爭協議書附件三
    以被上訴人名義投資如附表一、二、三所示之不動產，業經
    被上訴人出售處分而上訴人應受分配之金額如下：
    (一)附表二所示中壢市○○段土地及山下段土地之應有部分，
      已於90年1月5日以新台幣（下同 ）900萬元出賣予第三人
      鄭劉秀勤，並於90年4 月20日移轉所有權登記完畢，依系
      爭協議書丙項約定，上訴人得請求450萬元。
    (二)附表一所示內壢段土地及其上房屋，於89年12月6日以750
      萬元出售予訴外人林延男；附表三所示三重市土地，於88
      年11月2日以1,600萬元出售予訴外人林延男、林李幸江；
      合計為2,350萬元， 依系爭協議書丙項約定，上訴人得請
      求1,175萬元。
    為此，爰依系爭協議書丙項之約定，請求被上訴人應給付上
    訴人共計1,625萬元本息。
  （上訴人逾上開聲明範圍之請求，或經上訴人撤回，或經最高
    法院判決駁回確定；又原審判命被上訴人就附表一、三所示
    內壢段房地及三重市土地部分應給付上訴人10,665,549元本
    息；就附表二所示山上段、山下段土地部分應給付上訴人
    3,479,290 元本息部分，業經最高法院判決被上訴人敗訴確
    定；以上均非本院審理範圍。）
    並於本院聲明：
    (一)原判決關於駁回上訴人下列請求部分廢棄。
    (二)原判決主文第1項所示部分，除確定部分外，被上訴人應
      再給付上訴人1,084,451元及自91年2月5日起至清償日止
      ，按年息5%計算之利息。
    (三)原判決主文第2項所示部分，除確定部分外，被上訴人應
      再給付上訴人1,020,710元及自90年5 月17日起至清償日
      止，按年息5%計算之利息。
    (四)願供擔保，請准宣告假執行。
二、被上訴人則抗辯如下：
（一）兩造以被上訴人名義，出名與其他投資人共同投資之不動
      產，登記於被上訴人名下之不動產價值與投資比例相當，
      因上訴人要求被上訴人結清投資未果，逕對登記被上訴人
      名下之投資土地為假扣押，使投資案有無法繼續之虞，嚴
      重影響其他投資人之權益，為免造成其他無辜投資人之更
      大損害，被上訴人在市況不佳時，退出上開投資案並出售
      登記其名下房地，相關稅費（包括土地增值稅及契稅等）
      既係因兩造退出投資案所造成，且兩造退出投資造成其他
      投資人損失與困擾，其他投資人不願負擔。
（二）內壢段投資案除登記於被上訴人名下土地80餘坪外，旁邊
      尚有200 多坪，登記被上訴人名下房地佔投資案之比例與
      兩造在該投資案之比例相同，均為11分之3， 該部分出售
      所得750萬元，增值稅稅款共5,409,319元，均已繳納完畢
      ，應由兩造平均負擔，上訴人應分擔2,704,659元。
（三）系爭協議書附件三銀行存款未分配之原因，在供投資實現
      或轉讓取回款項前，按期繳納地價稅及銀行利息等之用，
      並不包括轉移土地時須繳交之增值稅，此觀被上訴人87年
      12月19日之存證信函「按期繳納」一語可知。又土地增值
      稅依法應由賣方負擔，土地出售款支付增值稅後餘額，乃
      投資實現之取回款項。至上訴人主張之總管理處餘額，係
      協議書附件二、一、E之管理處餘額，已結算為4,352,000
      元作價轉讓，與協議書丙項及附件三無關。
（四）附表一、二、三土地出售之土地增值稅確由被上訴人支付
      ，被上訴人至遲自92年4月17日起， 即於本件訴訟主張計
      算土地取回款時，應扣除土地增值稅，其真意係主張自上
      訴人可請求之土地款中抵銷其所應負擔之增值稅，依民法
      第334、335條規定，兩造間該數額之債權溯及自得抵銷時
      消滅，上訴人上訴後始表示減縮銀行餘額中該部份之請求
      以備作為繳納增值稅之用，應認該部分數額已非訴訟標的
      ，非本件裁判之範圍，退步而言，該債權既因被上訴人之
      抵銷而消滅，依法無再由上訴人主張以支票債權1,608 萬
      元抵銷增值稅款債務抵銷之可能。
    並於本院聲明：
    (一)上訴駁回。
    (二)如受不利判決，願供擔保請准宣告免為假執行。
三、兩造不爭執之事實：
（一）兩造於86年10月17日與簽訂系爭協議書，其中丙項約定：
      「甲乙雙方原以甲方或乙方名義對外投資及原始投資成本
      明細如附件三，所有權甲乙雙方各佔二分之一，俟投資實
      現或轉讓後取回款項，平均取回之，若有損失及稅負由甲
      乙雙方平均負擔之。」。
（二）系爭協議書附件三以被上訴人名義所投資如附表一、二、
      三所示之不動產（下合稱系爭不動產），其中附表一所示
      中壢市○○段土地及其上房屋，於89年12月6日以750萬元
      出售予訴外人林延男；附表二所示中壢市○○段及山下段
      之土地應有部分，於90年1月5日以900 萬元出售予訴外人
      鄭劉秀勤，同年4 月20日所有權移轉登記完畢；附表三所
      示三重市土地，則於88年11月2日以1,600萬元出售予訴外
      人林延男、林李幸江。
（三）兩造於簽訂系爭協議書時，以被上訴人名義之銀行存款為
      13,208,716元。
（四）附表一所示內壢段土地轉讓所生增值稅為5,409,319元；
      附表二所示山上段土地轉讓所生增值稅為862,627元、山
      下段土地轉讓所生增值稅為1,178,792元；附表三所示三
      重段土地轉讓所生增值稅為693,633元，均已繳納完畢。
四、兩造之爭點及論斷：
    上訴人主張系爭不動產業經被上訴人出售移轉所有權予第三
    人，依系爭協議書丙項之約定，被上訴人自應給付上開土地
    價款半數予上訴人等語。為被上訴人所否認，並以前揭情詞
    置辯。是本件兩造爭點為：(一)上訴人應負擔系爭不動產土
    地增值稅之數額為何？是否應自投資實現款扣除？(二)上訴
    人得否以支票債權1,608 萬元抵銷系爭不動產土地增值稅款
    債務？茲分別論述如下：
  (一)關於上訴人應負擔系爭不動產土地增值稅之數額及應否自
      投資實現款扣除之爭點：
    １、按解釋契約，固須探求當事人立約時之真意，不能拘泥
        於契約之文字，但契約文字業已表示當事人真意，無須
        別事探求者，即不得反捨契約文字而更為曲解（最高法
        院17年度上字第1118號判例意旨參照）。本件兩造簽訂
        之系爭協議書記載：「立協議書人上訴人（以下簡稱甲
        方）、被上訴人（以下簡稱乙方）為歷來共同投資事項
        協議如下：甲、有不動產部分…乙、投資建材公司部分
        …丙、甲乙雙方原以甲方或乙方名義對外投資及原始投
        資成本明細如附件三，所有權甲乙雙方各佔二分之一，
        俟投資實現或轉讓後取回款項，平均取回之，若有損失
        及稅負由甲乙雙方平均負擔之。…」等語，為兩造不爭
        執，並有系爭協議書在卷可稽（見原審卷(一)頁13）。依
        此文義，堪認兩造就丙項未了結之投資，已約明不論投
        資額之多寡，俟投資實現或轉讓，即分擔損失、分配利
        益，取回投資款餘額。參以被上訴人自陳：兩造合作投
        資事業十餘年，因認難再繼續合作投資，遂於86年10月
        17日簽訂系爭協議書，結清歷年投資利得分道揚鑣等語
        在卷（見原審卷(一)頁68），由此益徵，系爭協議書非僅
        為關於兩造對各投資案仍保留投資所有之權利及日後所
        生損益之分配請求之確認，而係有關合作關係終止後之
        清算約定。
    ２、系爭協議書附件三以被上訴人名義所投資如附表一、二
        、三所示之不動產，其中附表一所示中壢市○○段土地
        及其上房屋，於89年12月6日以750萬元出售予訴外人林
        延男；附表二所示中壢市○○段及山下段之土地應有部
        分，於90年1月5日以900 萬元出售予訴外人鄭劉秀勤，
        同年4 月20日所有權移轉登記完畢；附表三所示三重市
        土地，則於88年11月2日以1,600萬元出售予訴外人林延
        男、林李幸江等事實，為兩造所不爭執，並有買賣契約
        書在卷可憑（見原審卷(四)頁404-428）， 核與系爭協議
        書丙項所約定之「投資實現或轉讓後取回款項」之條件
        ，尚無不合，自應依上開約定予以結清。準此，上訴人
        就附表一所示內壢段房地出售取得之價款750萬元， 得
        平均分配375萬元； 就附表二所示中壢市○○段、山下
        段土地出售取得之價款900萬元，得平均分配450萬元；
        就附表三所示三重市土地出售取得之價款1,600萬元 ，
        得平均分配800萬元， 合計上訴人就附表一、二、三不
        動產出售之價款依約得受分配之數額為1,625萬元。
    ３、又附表一所示內壢段土地轉讓所生增值稅為5,409,319
        元；附表二所示山上段土地轉讓所生增值稅為862,627
        元、山下段土地轉讓所生增值稅為1,178,792 元；附表
        三所示三重市土地轉讓所生增值稅為693,633 元之事實
        ，亦為兩造所不爭執。關於上訴人應負擔之土地增值稅
        額，茲分述如下：
      (1)附表一所示內壢段房地係屬共有，包括被上訴人名義持
        分3/11，訴外人林延男、林宜璋持分各3/11，訴外人吳
        烈忠持分2/11，該土地出售時所發生之土地增值稅歸各
        共有人依其持分各自負擔，亦即被上訴人部分應負擔其
        中3/11之土地增值稅，此有不動產買賣契約書所載不動
        產標示及其他約定事項之記載可稽（見原審卷(四)頁409
        ），並經證人林延男於原審證述屬實（見原審卷(六)頁
        527-530）。 準此，兩造以被上訴人名義對外投資上開
        內壢段土地應負擔之土地增值稅數額為總額3/11，再依
        系爭協議書丙項有關稅負由兩造平均負擔之約定，則上
        訴人就內壢段土地應負擔土地增值稅款數額為737,634
        元（5,409,319元×3/11×1/2=737,634，元以下4捨5入
        ，下同）。被上訴人辯稱：兩造應平均負擔內壢段土地
        增值稅總額半數2,704,659 元云云，尚非可採。而上開
        房地買受人即共有人之一林延男係給付全額價款750 萬
        元，亦有收款明細記載「89年12月6 日乙方收到簽約金
        150萬元（現金支付），簽收人乙○○」等語，及300萬
        元之支票影本2紙在卷足憑（見原審卷(四)頁410-411），
        由此堪認，買主並未自價金中扣抵土地增值稅。
      (2)附表二所示中壢市○○段及山下段土地出售時所發生之
        土地增值稅歸賣方即被上訴人負擔，此觀之買賣契約書
        第五條第(二)項之約定自明（見原審卷(四)頁423）。 則依
        系爭協議書丙項有關稅負由兩造平均負擔之約定，上訴
        人就上開土地應負擔土地增值稅款數額為1,020,710 元
        【（862,627＋1,178,792）×1/2＝1,020,710】。而上
        開土地買受人鄭劉秀勤係給付全額價款900萬元， 亦有
        收款明細記載「90年1月5日乙方收到簽約金60萬元（現
        金），簽收人乙○○」等語，及鄭劉秀勤先後匯款240
        萬元、360萬元、240萬元之紀錄可憑（見原審卷(四)頁
        427-428），足見買主並未自價金中扣抵土地增值稅。
      (3)附表三所示三重市土地出售時所發生之土地增值稅歸賣
        方即被上訴人負擔，此觀之房地產買賣契約書第八條第
        2.項之約定自明（見原審卷(四)頁416 ），並經證人林延
        男證述明確（見原審卷(六)頁531 ）。則依系爭協議書丙
        項有關稅負由兩造平均負擔之約定，上訴人就上開土地
        應負擔土地增值稅款數額為346,817元（693,633×1/2
        ＝346,817）。 而上開土地買受人林李幸江、林延男係
        給付全額價款1,600 萬元並未預扣土地增值稅，亦有契
        約第四條記載「本契約成立同時甲方交付第一次款（包
        括定金）150萬元整，乙方照數親收」等語，及450萬元
        、500萬元、500萬元之支票影本各1 紙在卷可憑（見原
        審卷(四)頁414、420），亦見買主並未自價金中扣抵土地
        增值稅。
    ４、綜此以觀，依系爭協議書丙項約定，因投資土地轉讓所
        生之土地增值稅，兩造均負擔1/2， 準此，上訴人應負
        擔系爭不動產買賣所生之土地增值稅額共計2,105,161
        元（737,634＋1,020,710＋346,817＝2,105,161），而
        系爭不動產買賣之土地增值稅未據買主自價金中扣抵。
        又系爭協議書中丙項亦未約定：若有損失及稅賦由投資
        實現款中扣除，故被上訴人所辯：土地增值稅款應由上
        訴人應分得之土地價款予以扣抵云云，難認有據。
  (二)關於上訴人以支票債權1,608萬元主張抵銷之爭點：
    １、被上訴人於87年12月19日致上訴人之台北東門郵局第
        1822號存證信函記載：「…依貴我雙方86年1 月17日所
        簽所之協議書附件三所載，雙方當日已確認兩人共有之
        銀行存款餘額計有13,208,716元，但當日未立即予以分
        配之原因，係在於附件三所載之各項共同投資在投資實
        現或轉讓取回前款項前，尚有各種稅負及費用如地價稅
        及銀行利息等，必須按期繳納，故暫予保留，俾供日後
        繳款之用，並於協議書本文後段約定「若有損失及稅負
        等由甲乙雙方平均負擔之…」等語，此有該存證信函在
        卷可稽（見原審卷(七)頁503-504）。 核與系爭協議書附
        件三所載「銀行存款餘額合計13,208,716」之內容相符
        ，而上訴人於本院更一審亦自陳「留下來的錢他們有回
        函確認…」等語在卷（見本院更一卷(二)頁193）。 由此
        堪認，兩造簽訂系爭協議書時，就當時被上訴人名義銀
        行存款13,208,716元未予分配，乃合意備供附件三所載
        之各項共同投資在投資實現或轉讓取回前款項前繳納各
        種稅負及費用之用，並於丙項後段重申所有稅負平均負
        擔之約定。而系爭不動產出售應負擔之土地增值稅，核
        屬轉讓取回投資實現款項前須平均負擔之稅捐，則上訴
        人主張得由該銀行存款支出，尚非無據。被上訴人執其
        於上開存證信函所自陳「按期繳納」之用語，辯稱：土
        地增值稅不在該銀行存款繳納之範圍云云，核與協議書
        約定內容未符而難以採信。
    ２、系爭不動產出售應負擔之土地增值稅依約得由被上訴人
        名義之銀行存款支出，固如上述，惟被上訴人並未以該
        銀行存款實際支付，此觀之上訴人迄至於本院更一審仍
        請求分配被上訴人名義之銀行存款13,208,716元自明。
        參以系爭不動產因買賣所生之土地增值稅，已經納稅義
        務人均繳納完畢，此有桃園縣政府稅捐稽徵處中壢分處
        92年12月30日桃稅壢壹字第0920032140號函檢附土地增
        值稅明細表暨土地增值稅徵銷檔更正書面，及台北縣政
        府稅捐稽徵處三重分處93年1月20日北稅重二字第09200
        44467 號函檢附土地增值稅申報書暨繳款書、徵銷檔查
        詢畫面附卷可憑（見原審卷(六)頁623-633、643-655）。
        觀之上開繳稅相關資料均載明義務人為「乙○○」，且
        證人林延男亦證稱：附表三所示三重市土地出售時所發
        生之土地增值稅係由被上訴人支付等語明確（見原審卷
        (六)頁531）， 是被上訴人主張其業已代繳納上開稅款等
        語，衡情尚非無據。該增值稅既係由被上訴人先行支付
        ，依系爭協議書丙項約定，上訴人仍應給付被上訴人其
        應負擔之土地增值稅2,105,161元。
    ３、又被上訴人於原審92年4 月17日所提民事答辯續(十)狀記
        載「…退步而言，縱認原告得為任何請求…計算時亦應
        『依約』扣除地價稅、土地增值稅等稅費，…」等語（
        見原審卷(四)頁397）， 足見被上訴人係主張依系爭協議
        書之約定逕自土地價款中扣除土地增值稅額，尚非以其
        對上訴人有請求給付土地增值稅之債權據以為抵銷之抗
        辯。而系爭協議書中丙項並未約定稅賦得逕由投資實現
        款中扣除，已如上述，則被上訴人執上開書狀為據，辯
        稱：該數額之債權已因其抵銷而消滅，無從再由上訴人
        主張抵銷之可能云云（見本院卷頁30），尚不足採。
    ４、按二人互負債務，而其給付種類相同，並均屆清償期者
        ，各得以其債務，與他方之債務，互為抵銷。民法第
        334條第1項定有明文。是抵銷，係以二人互負債務，而
        其給付種類相同並均屆清償期者為要件。又提出抵銷之
        抗辯者，祇須其確有已備抵銷要件之債權即可，至他造
        對於其所主張抵銷之債權曾有爭執，或其已另案起訴請
        求，均不影響抵銷權之行使（最高法院67年台上字第16
        47號判例意旨參照）。本件上訴人依系爭協議書丙項約
        定，應給付被上訴人其應負擔之土地增值稅2,105,161
        元，已如上述，此部分係上訴人積欠被上訴人之債務。
        而被上訴人依據系爭協議書乙項之約定，簽發如附表四
        所示之支票交付上訴人以為「投資建材公司股權作價款
        」之支付，其中附表四編號7至9所示之3 紙票面金額均
        為536萬元，共1,608萬元之支票屆期提示未獲付款之事
        實，為兩造所不爭執（見本院卷47反面），上訴人另案
        依系爭協議書乙項之約定，訴請被上訴人給付票款，經
        原法院以92年度重訴字第927號判決上訴人勝訴， 被上
        訴人不服而提起上訴，尚未判決確定，此有該民事判決
        在卷足稽（見本院更一卷頁175-190）， 是上訴人主張
        被上訴人積欠其票款債務1,608 萬元，亦非無據。由此
        以觀，兩造即互負金錢債務，且均已屆期，依上開說明
        ，上訴人以其對被上訴人之票款債權1,608 萬元據以與
        被上訴人請求其給付土地增值稅之債權主張抵銷，尚無
        不合，準此，上訴人應負擔之土地增值稅2,105,161 元
        債務即因抵銷而消滅。
  (三)綜此，上訴人就系爭不動產出售之價款依約得受分配之數
      額為1,625萬元，而其就系爭不動產出售應分擔之土地增
      值稅2,105,161元債務已因抵銷而消滅，均如上述，則上
      訴人依系爭協議書丙項之約定，請求被上訴人給付1,625
      萬元，核屬有理。又原審判命被上訴人就附表一、三所示
      內壢段房地及三重市土地部分應給付上訴人10,665,549元
      及自91年2月5日起加計法定遲延利息；就附表二所示山上
      段、山下段土地部分應給付上訴人3,479,290元及自90年5
      月17日起加計法定遲延利息部分，業經最高法院判決被上
      訴人敗訴確定，已如上述，則上訴人請求除上開確定部分
      外，被上訴人就附表一、三所示土地出售分配款部分應再
      給付1,084,451元及自91年2月5 日起加計法定遲延利息；
      及就附表二所示土地出售分配款部分應再給付1,020,710
      元及自90年5 月17日起加計法定遲延利息，為有理由，應
      予准許。
五、綜上所述，上訴人依系爭協議書丙項之約定，請求被上訴人
    給付，除經判決確定之上開本息金額外，應再給付上訴人
    2,105,161元，及其中1,084,451元部分自91年2月5日起，其
    餘1,020,710元部分自90年5月17日起，均至清償日止，按年
    息5%計算之法定遲延利息，為有理由，應予准許。原審就上
    開應准許之土地分配款即增值稅分擔額部分，為上訴人敗訴
    之判決，並駁回其假執行之聲請，尚有未洽，上訴意旨就此
    部分指摘原判決不當，求予廢棄改判，為有理由，爰由本院
    就此部分予以廢棄改判如主文第二項所示。又本判決所命給
    付部分，兩造分別陳明願供擔保為准、免假執行之宣告，經
    核均無不合，爰各酌定相當擔保金額准許之。
六、本件事證已明，兩造其餘攻擊防禦方法與所舉證據，核與本
    件判決結果不生影響，爰不再逐一論駁，附此敘明。
七、據上論結，本件上訴為有理由，依民事訴訟法第449條第1項
    、第463條、第78條、第390條第2項、第392條第2項 ，判決
    如主文。
中    華    民    國    98    年    8     月    26    日
                    民事第十四庭
                        審判長法  官  張  蘭
                              法  官  黃麟倫
                              法  官  鄭純惠
正本係照原本作成。
如不服本判決，應於收受送達後20日內向本院提出上訴書狀，其
未表明上訴理由者，應於提出上訴後20日內向本院補提理由書狀
（均須按他造當事人之人數附繕本）上訴時應提出委任律師或具
有律師資格之人之委任狀；委任有律師資格者，另應附具律師資
格證書及釋明委任人與受任人有民事訴訟法第466條之1第1 項但
書或第2項（詳附註）所定關係之釋明文書影本。
中    華    民    國    98    年    8     月    27    日
                              書記官  劉麗芬
附註：
民事訴訟法第466條之1（第1項、第2項）：
對於第二審判決上訴，上訴人應委任律師為訴訟代理人。但上訴
人或其他法定代理人具有律師資格者，不在此限。
上訴人之配偶、三親等內之血親、二親等內之姻親，或上訴人為
法人、中央或地方機關時，其所屬專任人員具有律師資格並經法
院認為適當者，亦得為第三審訴訟代理人。
┌─────────────────────────────────────────────┐
│附表四：                                                                                  │
├─┬─────┬─────────────┬──────┬─────┬──────────┤
│編│  發票人  │      付     款     人    │ 發  票  日 │ 票面金額 │  支   票   號   碼 │
│號│          │                          │            │（新台幣）│                    │
├─┼─────┼─────────────┼──────┼─────┼──────────┤
│１│  乙○○  │ 誠泰商業銀行股份有限公司 │86年12月31日│ 536萬元  │ＤＣ0000000號       │
│  │          │ 西門分行                 │            │          │                    │
│  │          │                          │            │          │                    │
├─┼─────┼─────────────┼──────┼─────┼──────────┤
│２│  乙○○  │ 誠泰商業銀行股份有限公司 │87年3月31日 │ 536萬元  │ＤＣ0000000號       │
│  │          │ 西門分行                 │            │          │                    │
│  │          │                          │            │          │                    │
├─┼─────┼─────────────┼──────┼─────┼──────────┤
│３│  乙○○  │ 誠泰商業銀行股份有限公司 │87年3月31日 │ 128萬元  │ＤＣ0000000號       │
│  │          │ 西門分行                 │            │          │                    │
│  │          │                          │            │          │                    │
├─┼─────┼─────────────┼──────┼─────┼──────────┤
│４│  乙○○  │ 誠泰商業銀行股份有限公司 │87年6月30日 │ 408萬元  │ＤＣ0000000號       │
│  │          │ 西門分行                 │            │          │                    │
│  │          │                          │            │          │                    │
├─┼─────┼─────────────┼──────┼─────┼──────────┤
│５│  乙○○  │ 誠泰商業銀行股份有限公司 │87年9月30日 │ 536萬元  │ＤＣ0000000號       │
│  │          │ 西門分行                 │            │          │                    │
│  │          │                          │            │          │                    │
├─┼─────┼─────────────┼──────┼─────┼──────────┤
│６│  乙○○  │ 誠泰商業銀行股份有限公司 │87年12月31日│ 536萬元  │ＤＣ0000000號       │
│  │          │ 西門分行                 │            │          │                    │
│  │          │                          │            │          │                    │
├─┼─────┼─────────────┼──────┼─────┼──────────┤
│７│  乙○○  │ 誠泰商業銀行股份有限公司 │88年3月31日 │ 536萬元  │ＤＣ0000000號       │
│  │          │ 西門分行                 │            │          │                    │
│  │          │                          │            │          │                    │
├─┼─────┼─────────────┼──────┼─────┼──────────┤
│８│  乙○○  │ 誠泰商業銀行股份有限公司 │88年6月30日 │ 536萬元  │ＤＣ0000000號       │
│  │          │ 西門分行                 │            │          │                    │
│  │          │                          │            │          │                    │
├─┼─────┼─────────────┼──────┼─────┼──────────┤
│９│  乙○○  │ 誠泰商業銀行股份有限公司 │88年9月30日 │ 536萬元  │ＤＣ0000000號       │
│  │          │ 西門分行                 │            │          │                    │
│  │          │                          │            │          │                    │
└─┴─────┴─────────────┴──────┴─────┴──────────┘

司法院資訊處製作；財團法人民間司法改革基金會備份。
